【裁判字號】    90,交聲,43
【裁判日期】    900328
【裁判案由】    聲明異議
【裁判全文】
臺灣臺中地方法院交通事件事裁定                      九十年度交聲字第四三號
    原處分機關  交通部公路局台中區監理
    異 議人 即
    受 處分 人  甲○○
右列受處分人因違反道路交通管理處罰條例案件，對於交通部公路局臺中區監理所中
華民國九十年一月十九日所為之處分 (中監違字第裁六○─Ｇ00000000號)
，聲明異議，本院裁定如左：
    主  文
異議駁回。
    理  由
一、按汽車駕駛人駕駛汽車有不遵守道路交通標誌、標線、號誌之指示者，處新台幣
    (下同)九百元以上一千八百元以下罰鍰；又汽車駕駛人違反上開規定者，除依原
    條款處罰鍰外，並記違規點數一點，道路交通管理處罰條例第六十條第二項第三
    款、第六十三條第一項第一款分別定有明文。汽車行駛至有號誌之交岔路口，遇
    有前行或轉彎之車道擁塞時，應在路口停止線前暫停，不得逕行駛入交岔路口內
    ，致號誌轉換後，仍未能通過妨礙其他車輛通行，亦為道路交通規則第一百二條
    第一項第十二款所明定。
二、本件聲明異議意旨略以：異議人即受處分人甲○○於民國八十九年十月二十日，
    駕駛車牌號碼Ａ九─七七二八號自用小客車，行駛於台中市○○路欲左轉長安路
    口時，原路口號誌為綠燈，因對向車道來車擁擠，致號誌轉換後仍停留原地，此
    際，前車已迅速藉由短暫空檔通過，受處分人乃以緩慢速度前進，等待左線來車
    淨空，再行通過，並無不遵守交通號誌之事實，原裁決所為之處分，顯有違誤，
    爰聲請撤銷原處分云云。
三、經查：受處分人於本院九十年三月九日訊問時陳稱：「我本來是走河南路要左轉
    長安路，本來河南路是綠燈，因為對向要直走的車子很多，我車尾壓在河南路紅
    綠燈停止線上，停著等待對向車子經過，結果變成紅燈後我還是轉過去，是慢慢
    的轉過去，但長安路上也還是紅燈」等語，是依受處分人之上開供陳，受處分人
    行經有號誌之台中市○○路與長安路交岔路口欲左轉，遇對向車道擁塞時，確未
    在路口停止線前暫停，而有超越停止線逕行駛入交岔路口內之違反指示標線之違
    規行為，而受處分人之上開供陳，並有採證照片影本二張附卷可稽。受處分人辯
    稱未違規云云，顯不足採。從而，受處分人既然確有前開違規行為，原處分機關
    本諸權責，裁處最低罰鍰九百元，逾期最高罰鍰一千八百元，並記違規點數一點
    ，核無不當，本件聲明異議為無理由，應予駁回。
據上論斷，應依道路交通管理處罰條例第八十七條第二項、道路交通案件處理辦法第
十九條，裁定如主文。
中      華      民      國      九十      年      三      月    二十八  日
                                        臺灣臺中地方法院交通法庭
                                            法  官  劉長宜
右正本證明與原本無異。
如不服本裁定應於送達後五日內向本院提出抗告狀。
                                            書記官
中      華      民      國      九十      年      三       月   二十九  日


司法院資訊處製作；財團法人民間司法改革基金會備份。
